臺灣宜蘭地方法院民事裁定
111年度訴字第79號
原      告  游美秀  
訴訟代理人  陳鐘鼎  
被      告  陳銘欽  
            劉炳界  

共      同
訴訟代理人  林契名律師
上列當事人間分配表異議之訴事件，本院裁定如下：  
    主      文
原告之訴駁回。
訴訟費用由原告負擔。
    事實及理由
一、原告主張：原告游美秀向被告陳銘欽、劉炳界借款，由被告
    陳銘欽、劉炳界共同代償原告之債務，並提供坐落宜蘭縣○○
    市○○路000號6樓之不動產設定抵押，惟事實上被告陳銘欽、
    劉炳界並非以約定金額代償原告之債務，原告事實上並非積
    欠被告陳銘欽、劉炳界如貴院109年度司執字第16057號強制
    執行案件（下稱系爭強制執行）分配表所載之金額，且被告
    陳銘欽、劉炳界彼此間出借金額並非原告所知，被告陳銘欽
    、劉炳界於109年度司執字第16057號強制執行案件受分配額
    新臺幣（下同）752,043元、577,656元，自有違誤。為此，
    爰依強制執行法第41條第1項之規定提起本訴，並聲明：㈠鈞
    院109年度司執字第16057號強制執行案件，對被告陳銘欽所
    分配之752,043元應減為0元，並請將其減少之金額752,043
    元改分配予信託受託人。㈡鈞院109年度司執字第16057號強
    制執行案件，對被告劉炳界所分配之577,656元應減為0元，
    並請將其減少之金額577,656元改分配予信託受託人。
二、被告則以：原告逾期提出分配表異議之訴，依照強制執行法
    第41條視為撤回其異議，故本件原告之請求並無理由等語置
    辯。並聲明：原告之訴駁回。
三、按債權人或債務人對於分配表所載各債權人之債權或分配金
    額有不同意者，應於分配期日1日前，向執行法院提出書狀
    ，聲明異議。異議未終結者，為異議之債權人或債務人，得
    向執行法院對為反對陳述之債權人或債務人提起分配表異議
    之訴。但異議人已依同一事由就有爭執之債權先行提起其他
    訴訟者，毋庸再行起訴，執行法院應依該確定判決實行分配
    。聲明異議人未於分配期日起10日內向執行法院為起訴之證
    明者，視為撤回其異議之聲明；經證明者，該債權應受分配
    之金額，應行提存。強制執行法第39條第1項、第41條第1項
    、第3項分別定有明文。次按強制執行法第41條第3項所定「
    10日」為法定不變期間，一經遲誤即發生失權之效果，自無
    補正之問題（最高法院100年度台抗字第867號裁定意旨參照
    ）。依上可知，於分配期日起10日內向執行法院為起訴之證
    明，為聲明異議人之法定義務，無待執行法院通知，違反該
    10日之法定期間即發生異議視為撤回之法律效果，其所提起
    之分配表異議之訴，即屬民事訴訟法第249條第1項第6款規
    定之起訴不備其他要件，且無法補正，應駁回之。
四、經查，本院民事執行處就系爭強制執行程序於民國110年11
    月29日製成分配表（下稱系爭分配表），並於110年12月20
    日以宜院春109年度司執午字第16057號函通知債權人及債務
    人，定於111年1月20日實行分配，本件原告已於分配期日前
    之111年1月17日具狀對系爭分配表聲明異議，即應於分配期
    日即111年1日20日起10日內向執行法院為起訴之證明，並經
    本院於111年1月18日以宜院深109年度司執午字第16057號函
    通知原告，惟原告遲至111年2月7日始提起本訴（見本院卷
    第7頁之民事起訴狀上所蓋收狀章），並於同日向執行法院
    提出起訴證明，此經本院調閱上開執行案卷核對無訛，揆諸
    上揭說明，原告逾期提出起訴證明，應視為已撤回異議，致
    分配表之異議程序終結，是原告所提本件分配表異議之訴，
    自非合法，應予駁回。
五、依民事訴訟法第249條第1項第6款、第78條，裁定如主文。 
    　　　　
中　　華　　民　　國　　111 　年　　6 　　月　　6 　　日
  　　　　　　　　民事法庭  法　官　張淑華
以上正本係照原本作成。
如不服本裁定應於送達後10日內向本院提出抗告狀，並繳納抗告
費新臺幣1,000元。
中　　華　　民　　國　　111 　年　　6 　　月　　6 　　日
                            書記官  謝佩欣